【裁判字號】    98,交訴,191
【裁判日期】    980806
【裁判案由】    肇事逃逸罪
【裁判全文】
臺灣臺中地方法院刑事判決          98年度交訴字第191號
公  訴  人  臺灣臺中地方法院檢察署檢察官
被      告  甲○○
選任辯護人  黃興木  律師
            黃仕勳  律師
上列被告因肇事逃逸案件，經檢察官提起公訴（98年度偵字第79
39號），被告於準備程序中就被訴事實為有罪之陳述，經告以簡
式審判之旨，並聽取意見後，本院合議庭裁定由受命法官依法獨
任進行簡式審判程序判決如下：
    主  文
甲○○駕駛動力交通工具肇事，致人受傷而逃逸，處有期徒刑陸
月，如易科罰金，以新臺幣壹仟元折算壹日。緩刑肆年。
    事  實
一、甲○○於民國（下同）98年2月24日下午1時40分許，駕駛車
    牌號碼A3-3081號自用小客車，沿臺中市北屯區○○○○街
    由北平路往青島路方向行駛，於行經天津路與文昌東四街口
    時，原應注意汽車駕駛人於行進中，應注意車前狀況，隨時
    採取必要之安全措施，而依當時情形，又無不能注意之情事
    ，竟疏未注意及此，而於行經該路口時，不慎與當時沿臺中
    市○○路由河北路往文昌東三街方向行駛，而由黃思穎所騎
    乘之車牌號碼631-CRZ號重型機車發生擦撞，導致黃思穎人
    車倒地，黃思穎受有左膝部撕裂傷約3公分之傷害（傷害部
    分業據黃思穎撤回告訴、另經臺灣臺中地方法院檢察署檢察
    官不起訴處分在案）。詎甲○○竟另行起意，未停車救護當
    時因車禍受傷倒地之黃思穎，反而往前駕駛約7、8公尺，稍
    作停頓之後，始又駕車逃離現場。嗣經不知名之路人見狀將
    甲○○所駕駛上開車輛之車號告知黃思穎後，繼經警方根據
    車號而查獲上情。
二、案經臺中市警察局第五分局報請臺灣臺中地方法院檢察署檢
    察官偵查起訴。
    理  由
一、按除被告所犯為死刑、無期徒刑、最輕本刑為三年以上有期
    徒刑之罪或高等法院管轄第一審案件者外，於前條第一項程
    序進行中，被告先就被訴事實為有罪之陳述時，審判長得告
    知被告簡式審判程序之旨，並聽取當事人、代理人、辯護人
    及輔佐人之意見後，裁定進行簡式審判程序，刑事訴訟法第
    二百七十三條之一第一項定有明文。本件被告所犯係死刑、
    無期徒刑、最輕本刑為三年以上有期徒刑以外之罪，其於準
    備程序中就被訴事實為有罪之陳述，且經審判長告知被告簡
    式審判程序之旨，並聽取公訴人及被告之意見後，本院合議
    庭認為適宜而裁定由受命法官獨任進行簡式審判程序，合先
    敘明。
二、現行刑事訴訟法為保障被告之反對詰問權，排除具有虛偽危
    險性之傳聞證據，以求實體真實之發現，於該法第一百五十
    九條第一項明定被告以外之人於審判外之言詞或書面陳述，
    除法律有規定者外，不得作為證據。是被告以外之人於審判
    外之陳述，除有同條第二項之除外情形，或符合同法第一百
    五十九條之一至第一百五十九條之五，或其他法律有特別規
    定得為證據之情形者外，自不採為論罪之依據。簡式審判程
    序，貴在審判程序之簡省便捷，檢察官指出之證據方法，只
    要被告及辯護人無異議，即可使用，縱或是被告以外之人在
    審判外之陳述，亦得作為證據，是刑事訴訟法第一百五十九
    條第二項規定；「法院以簡式審判程序，不適用之」；第二
    百七十三條之二規定：「簡式審判程序之證據調查，不受第
    一百五十九條第一項…規定之限制」，是於簡式審判程序，
    有關傳聞證據之證據能力限制規定自無適用之餘地，合先敘
    明。
三、訊據被告甲○○對於上揭事實坦承不諱，核與被害人黃思穎
    所指述之情節相符，並有中國醫藥大學附設醫院診斷證明書
    、道路交通事故現場圖及道路交通事故調查報告表（一）（
    二）各1份、車籍查詢-基本資料詳細畫面2份、肇事現場及
    蒐證相片計18張、臺中市警察局舉發違反道路交通管理事件
    通知單影本1份等附卷可稽。足認被告甲○○自白，核與事
    實相符，堪予採信，事證至臻明確，被告甲○○犯行洵堪認
    定。
四、核被告甲○○所為，係犯刑法第185條之4肇事逃逸罪。爰審
    酌被告甲○○犯罪之動機、目的、手段、品行尚佳，並無不
    良前科，此有台灣台中地方法院檢察署刑案資料查註紀錄表
    一份在卷可按、所生危害及犯罪後坦認罪愆，頗具悔意，且
    犯罪後迄今已與被害人達成民事和解，取得諒解，此亦有台
    中市北屯區調解委員會調解書一份在卷可考，犯後態度尚佳
    等一切情狀，從輕量處如主文所示之刑，並諭知易科罰金之
    折算標準，以資懲儆。末查被告甲○○前未曾受有期徒刑以
    上刑之宣告，有臺灣臺中地方法院檢察署刑案資料查註紀錄
    表一份附卷可按，被告坦承犯行，深具悔意，其經此教訓，
    當知警惕戒慎而無再犯之虞，本院綜核各情，認其所受上開
    宣告之刑，以暫不執行為適當，爰併予宣告緩刑4年，以啟
    自新。
據上論斷，應依刑事訴訟法第二百九十九條第一項前段、第二百
七十三條之一第一項、刑法第一百八十五條之四、第四十一條第
一項前段、第七十四條第一項第一款，判決如主文。
中    華    民    國    98    年    8     月    6     日
                            刑事第四庭法  官  洪俊誠
以上正本證明與原本無異。
如不服本判決，應於判決收受送達後10日內向本院提出上訴狀，
上訴於臺灣高等法院臺中分院（並應敘述具體上訴理由及檢附繕
本）。上訴書狀如未敘述上訴理由，應於上訴期間屆滿後20日內
補提上訴理由書於本院（均須按他造當事人之人數附具繕本）「
切勿逕送上級法院」。
                                      書記官  蕭榮峰
中    華    民    國    98    年    8     月    6     日
附錄論罪科刑實體法條文：
刑法第185條之4（肇事遺棄罪）：
駕駛動力交通工具肇事，致人死傷而逃逸者，處6月以上5年以下
有期徒刑。


司法院資訊處製作；財團法人民間司法改革基金會備份。
